【裁判字號】    99,消債清,54
【裁判日期】    990928
【裁判案由】    清算事件
【裁判全文】
臺灣士林地方法院民事裁定            99年度消債清字第54號
債  務  人  甲○○
上列當事人聲請清算事件，本院裁定如下：
    主  文
債務人甲○○自中華民國99年10月1日17時起開始清算程序，並
同時終止清算程序。
    理  由
一、按更生方案未依消費者債務清理條例第59條、第60條規定可
    決時，除有該條例第64條規定之情形外，法院應以裁定開始
    清算程序，消費者債務清理條例第61條定有明文。又法院開
    始清算程序之裁定，應載明其年、月、日、時，並即時發生
    效力，復為同條例第83條第1 項所明定。法院開始更生或清
    算程序後，得命司法事務官進行更生或清算程序，必要時得
    選任律師、會計師或其他適當之自然人或法人一人為監督人
    或管理人，復為同條例第83條第1 項、第16條所明定。
二、查本件債務人聲請更生，前經本院於民國98年12月28日以97
    年度消債更字第229 號裁定開始更生程序在案。惟債務人所
    提之更生方案，經已申報無擔保及無優先債權人二分之一以
    上具狀表示不同意，而未能依消費者債務清理條例第60條規
    定獲得債權人會議之可決，此有本院99年度司執消債更字第
    61號案卷可稽，是本件更生方案並未經債權人可決。
三、又依債務人所提於99年8 月11日公告之更生方案暨財產收入
    狀況報告書，條件為每期清償新臺幣（下同）6500元，共96
    期，總還款金額62萬4000元。其所陳報每月支出1 萬4500元
    ，於扣除母親盧淑賢扶養費2300元後，債務人個人每月生活
    支出1 萬2200元，雖已低於99年度臺北市最低生活費1 萬46
    14元，而屬合理。惟債務人主張其因患有強迫症，且任教之
    補習班倒閉，而無常任教師之工作，故每月僅得以批改作文
    為業，收入僅2 萬1000元部分。經查，債務人對其收入未能
    提出相當之證據證明。其於91年2 月即患有強迫症（見本院
    99年司執消債更字第61號卷第140 頁），於93、94、95年間
    平均月收入尚分別有4 萬3379元、3 萬5388元、4 萬3456元
    ，足見罹患強迫症並非債務人收入減少之原因。又債務人係
    因任教之補習班倒閉而收入減少，並非能力不足，自仍得尋
    覓他補習班任教以維持過去收入水準。且以目前國中、高中
    學生為應付指考、基測而有補習必要觀之，債務人應未盡力
    尋職以取得相當收入，亦未另覓兼職工作以補收入之不足，
    難認債務人有履行債務之誠意，其所提更生方案亦難認公允
    。依消費者債務清理條例第64條第1 項及第2 項第2 款規定
    ，本院不得逕以裁定認可更生方案。再查，依據債務人所提
    財產及收入狀況報告書及最新財產歸屬清單所載，其並無可
    供換價之財產，堪認債務人之財產應不敷清償清算程序之費
    用，爰依上開規定裁定開始本件清算程序，並同時終止清算
    程序。
中    華    民    國    99    年    9     月    28    日
                  民事第二庭  法      官  絲鈺雲
上為正本係照原本作成。
開始清算程序之裁定不得抗告，如不服同時終止清算程序之裁定
，應於裁定送達後10日內，以書狀向本院提出抗告，並繳納抗告
費新臺幣1千元。
中    華    民    國    99    年    9     月    29    日
                              書  記  官  高玉潔

司法院資訊處製作；財團法人民間司法改革基金會備份。
